【裁判字號】    98,抗,356
【裁判日期】    981130
【裁判案由】    撤銷緩刑
【裁判全文】
臺灣高等法院臺南分院刑事裁定           98年度抗字第356號
抗  告  人
即  受刑人 甲○○
上列抗告人因撤銷緩刑案件，不服臺灣臺南地方法院中華民國98
年6月15日裁定（98年度撤緩字第55號），提起抗告，本院裁定
如下：
    主  文
原裁定撤銷，發回臺灣臺南地方法院。
    理  由
一、本件檢察官聲請意旨略以：受刑人甲○○因違反槍砲彈藥刀
    械管制條例案件，前經本院於民國97年12月12日，以97 年
    度訴字第1241號刑事判決判處有期徒刑2年，併罰金4萬元，
    緩刑5年，應向國庫支付新台幣（下同）15萬元，並應向指
    定之公益團體、地方自治團體或社區提供230小時之義務勞
    務，緩刑期間付保護管束，於98年1月5日確定在案。茲查該
    受刑人於97年4月25日故意更犯妨害自由罪，經臺灣臺南地
    方法院於98年3月31日以98年度簡字第425號刑事簡易判決判
    處拘役30日，得易科罰金，於98年5月4日確定在案。核該受
    刑人所為，已合於刑法第75條之1第1項第1款所定得撤銷緩
    刑宣告之原因，爰依刑事訴訟法第476條規定聲請撤銷上開
    緩刑之宣告等語。
二、原裁定意旨略以：經核受刑人上述兩案判決正本，認與刑法
    第75條之1第1項第1款之規定相符，應撤銷其緩刑之宣告，
    爰依法第476條裁定甲○○於台灣台南地方法院97年度訴字
    第1241號刑事簡易判決之緩刑宣告撤銷。
三、抗告意旨略以：
  (一)抗告人因違反槍砲彈藥刀械管制條例案件於97年12月12日被
    宣告緩刑前，雖於97年4月25日犯妨害自由罪，而於緩刑期
    內之98年3月31日被判處拘役30日，惟抗告人所犯上述二罪
    之性質不同，妨害自由罪部分係因與人有爭執，請該人上車
    至別處商談，目的在欲解決爭執，而非欲對該人施加暴力，
    ，且未以槍械作為妨害自由之工具，縱使已對該人自由構成
    侵害，犯行亦甚輕微，而之後抗告人所犯槍砲案件則與妨害
    自由案件完全無關，非欲對之前妨害自由罪之被害人施加報
    復，足見抗告人本性非惡，緩刑宣告對抗告人並無難收預期
    效果之情形。
  (二)原裁定並未說明有何事証足認宣告之緩刑對抗告人難收預期
    之效果，則遽撤銷緩刑之宣告，對抗告人實甚不利，難謂無
    違法。
  (三)抗告人目前認真在打零工，決心改過遷善，突獲悉撤銷緩刑
    之裁定，有如晴天霹靂，謹請鑒察，予抗告人自新之機會，
    爰依法提起抗告云云。
四、按受緩刑之宣告，於緩刑前因故意犯他罪，而在緩刑期內受
    得易科罰金之有期徒刑、拘役或罰金之宣告確定，足認原宣
    告之緩刑難收其預期效果，而有執行刑罰之必要者，得撤銷
    其宣告，94年1月7日修正增訂之刑法第75條之1第1項第1款
    定有明文。次按，緩刑制度係為促使惡性輕微之被告或偶發
    犯、初犯改過自新而設，如於緩刑前因故意犯他罪，而在緩
    刑期內受得易科罰金之有期徒刑、拘役或罰金之宣告確定者
    ，由法官依被告再犯情節，而裁量是否撤銷先前緩刑之宣告
    ，修正後刑法第75條之1第1項第1款即本於此精神而新增規
    定。故除符合該條項事由外，尚須考量再犯之情節，是否具
    備足認行為人仍未見悔悟，難收預期之效果，而有執行之必
    要，據而裁量是否撤銷先前緩刑之宣告，以免過於嚴苛（參
    酌刑法第75條之1之立法理由）。
五、經查：
  (一)抗告人甲○○因違反槍砲彈藥刀械管制條例案件，前經臺灣
    臺南地方法院於97年12月12日，以97年度訴字第1241號刑事
    判決判處有期徒刑2年，併罰金4萬元，緩刑5年，應向國庫
    支付新台幣15萬元，並應向指定之公益團體、地方自治團體
    或社區提供230小時之義務勞務，緩刑期間付保護管束，於
    98年1月5日確定在案。抗告人前於97年4月25日故意犯妨害
    自由罪，經臺灣臺南地方法院於98年3月31日以98年度簡字
    第425號刑事簡易判決判處拘役30日，得易科罰金，於98 年
    5月4日確定在案，有臺灣高等法院被告前案紀錄表在卷可憑
    ，此部分事實固堪認定。
  (二)抗告人上開犯行雖合於緩刑前因故意犯他罪，而在緩刑其內
    受六月以下有期徒刑、拘役或罰金之宣告確定之要件，然參
    照上開規定意旨，原審未於裁定理由內，就抗告人之犯行，
    有何足認原宣告之緩刑難收其預期效果，而有執行刑罰之必
    要之情事，加以詳究，即撤銷抗告人緩刑之宣告，自有不當
    。抗告意旨，執此指摘原裁定不當，為有理由，應由本院將
    原裁定予以撤銷，發回原裁定法院另為適法之裁定。
六、據上論結，應依刑事訴訟法第413條前段，裁定如主文。
中    華    民    國    98    年    11    月    30    日
                  刑事第六庭    審判長法  官  董武全
                                      法  官  沈揚仁
                                      法  官  賴純慧
以上正本證明與原本無異。
不得再抗告。
                                      書記官  馬愛君
中    華    民    國    98    年    11    月    30    日


司法院資訊處製作；財團法人民間司法改革基金會備份。
